【裁判字號】    97,消債更,1114
【裁判日期】    970926
【裁判案由】    聲請更生程序
【裁判全文】
臺灣高雄地方法院民事裁定          97年度消債更字第1114號
聲  請  人
即  債務人  乙○○
非訟代理人  甲○○律師
上列當事人聲請消費者債務清理事件，本院裁定如下：
          主  文
債務人乙○○自中華民國九十七年九月二十六日中午十二時起開
始更生程序。
命司法事務官進行本件更生程序。
          理  由
一、按債務人對於金融機構因消費借貸、自用住宅借款、信用卡
    或現金卡契約而負債務，在聲請更生或清算前，應提出債權
    人清冊，以書面向最大債權金融機構請求協商債務清償方案
    並表明共同協商之意旨。又法院開始更生程式之裁定，應載
    明其年、月、日、時，並即時發生效力。次按法院裁定開始
    更生或清算程式後，得命司法事務官進行更生或清算程式，
    必要時得選任律師、會計師或其他適當之自然人或法人一人
    為監督人或管理人。消費者債務清理條例第151 條第1 項、
    第45條第1 項、第16條第1 項分別定有明文。
二、本件債務人主張：伊收入自承尚約新台幣（下同）25,000元
    至30,000元左右，扣除每月必要之交通、膳食、電信費用、
    勞健保及稅賦等必要支出，加上聲請人之2 名子女扶養費等
    約計24,080元，核聲請人之債務總額為1,855,489 元，端靠
    聲請人之薪水，顯難支付如此龐大之還款金額，故僅得聲請
    向本院更生程序，以期早日免除背負龐大債務之苦痛。又伊
    無擔保或無優先權之債務總額未逾1,200 萬元，復未經法院
    裁定開始清算程序或宣告破產，爰聲請更生等語。
三、經查：
  (一)按債務人對於金融機構因消費借貸、自用住宅借款、信用卡
    或現金卡契約而負債務，在聲請更生或清算前，應提出債權
    人清冊，以書面向最大債權金融機構請求協商債務清償方案
    並表明共同協商之意旨；有消費者債務清理條例第151 條第
    1 項明文。本件聲請人業已踐履前置協商程序，惟最大債權
    銀行經聲請人聲請前置協商後未果，有協商不成立證明書在
    卷可稽，聲請人自得向本院提出更生聲請，合先敘明。
  (二)債務人主張上開事實，業據提出聲請人及其配偶之財產歸屬
    資料清單及95、96年所得資料清單、金融聯合徵信中心之債
    權人清冊、財產及收入狀況說明書、聲請人之債權人清冊、
    勞健保投保資料、全戶戶籍謄本等文件、高雄市社會局中低
    收入單親家庭子女生活教育補助核定函、生活費及交通費收
    據為證，此外復查無債務人有消費者債務清理條例第6 條第
    3 項、第8 條或第46條各款所定駁回更生聲請之事由存在，
    是本件聲請為有理由，並依上開規定命司法事務官進行本件
    更生程式，爰裁定如主文。
中    華    民    國    97    年    9     月    26    日
                        臺灣高雄地方法院鳳山簡易庭
                                法  官  楊智守
上為正本係照原本作成。
本件不得抗告。
本裁定已於97年9月26日中午12時公告。
中    華    民    國    97    年    9     月    26    日
                                書記官  洪育祺


司法院資訊處製作；財團法人民間司法改革基金會備份。
